

HABILIDADES

- Gestión de relaciones con clientes (CRM)
- Edición de imagen y páginas web
- Ventas
- Operaciones telefónicas
- Microsoft 365

CONTACTO

+54 9 1169815461 Almagro/CABA Av. Independencia 4009 www.linkedin.com/in/matiasporfilio

REFERENCIAS

- 1. Silvia (1144462728)
- 2. Diego (1141741626)
- 3. Sebastián (1137564087)
- 4. Nahuel (1160466150)
- 5. Carolina (1134245829)

Matias Porfilio

Estudiante de Diseño Multimedial

Soy una persona dinámica y eficaz, habituada al trabajo bajo presión. Tengo experiencia en atención al usuario y muy buenas relaciones interpersonales. Actualmente estudio Diseño Multimedial y estoy en búsqueda de nuevas oportunidades laborales para mejorar profesionalmente.

EXPERIENCIA LABORAL

1. Ayudante de Barman y Barman

CATERING LOS NARANJOS - RECOLETA | JUNIO 2018 - FEBRERO 2019

- -Servicio de barra libre en fiestas.
- -Creación de cócteles.
- -Reposición de elementos de trabajo y limpieza.

2.Transportista

TRANSPORTE DIEGO - CABALLITO | FEBRERO 2020 - JUNIO 2020

- -Mudanzas pequeñas, medianas y grandes.
- -Traslado de muebles y artículos del hogar.
- -Carga y descarga.

3. Vendedor de Servicios digitales

DIGITAL STRATEGY - PALERMO | ABRIL 2021 - SEPTIEMBRE 2021

- Agencia de marketing liderada por influencers.
- Ventas a clientes internacionales.
- Uso del idioma inglés.

4. Vendedor de Seguros

ESTUDIO JURÍDICO MOSQUERA Y PERTICARO - MICROCENTRO | DICIEMBRE 2021 - MARZO 2022

- Servicios de cobertura jurídica.
- Ventas telefónicas a usuarios bancarios.

5. Ejecutivo de Ventas Corporativas

TELECOM ARGENTINA - SAN NICOLÁS | MAYO 2022 - ACTUALIDAD

- Ventas telefónicas de servicios corporativos
- -Asesoramiento empresarial
- -Atención al cliente

FORMACIÓN ACADÉMICA

Instituto San Francisco de Sales | 2013-2018

BACHILLER EN RECURSOS HUMANOS

Instituto Argentino de Coctelería | 2018

CURSO DE BARTENDER PROFESIONAL

Universidad Tecnológica Nacional (UTN) | 2019-2021

INGENIERÍA EN SISTEMAS | TECNICATURA EN QUÍMICA APLICADA

Escuela Da Vinci de Arte Multimedial | 2022 - ACTUALIDAD

DISEÑO MULTIMEDIAL

X 5063